臺灣新北地方法院板橋簡易庭民事簡易判決
110年度板簡字第35號
原      告  台灣博士多股份有限公司

法定代理人  黃揚展  
被      告  黃濬承  

訴訟代理人  郭上維律師
上列當事人間請求給付貨款事件，於中華民國111年3月14日經言
詞辯論終結，本院判決如下：
    主      文
被告應給付原告新臺幣肆拾伍萬肆仟零捌拾貳元，及自民國一百
零九年十二月三日起至清償日止，按週年利率百分之五計算之利
息。
訴訟費用由被告負擔。
本判決得假執行。但被告如以新臺幣肆拾伍萬肆仟零捌拾貳元為
原告預供擔保，得免為假執行。　　
    事實及理由
一、原告主張：
  ㈠被告為訴外人承鋐實業社之實際負責人，被告自民國107年6
    月5日起至同年12月12日止，陸續向原告購買貨品(下合稱系
    爭貨品)，貨款總額為新臺幣(下同)524,082元，原告於出貨
    時皆有開立統一發票供被告收執，被告亦持原告所開立並交
    付之統一發票向稅捐機關申報進項稅額以申報營業稅，被告
    既持原告所開立之統一發票向稅捐機關申報進項稅額，足見
    在兩造間之買賣過程中，原告業已交付系爭貨品並由被告收
    受無訛；詎被告僅清償部分貨款70,000元，尚積欠貨款454,
    082元(計算式：524,082元-70,000元；下稱系爭貨款)未清
    償。為此，依民法第345條、第367條之規定提起本件訴訟，
    請求被告給付系爭貨款454,082元。並聲明：㈠被告應給付原
    告454,082元，及自起訴狀繕本送達翌日起至清償日止，按
    週年利率百分之5計算之利息。㈡願供擔保，請准宣告假執行
    。
  ㈡對被告抗辯之陳述：
　　⒈原告公司因經營問題，於108年5月間將大部分公司資產及
      應收帳款債權轉讓給訴外人黃偉雄，並由黃偉雄以其所設
      立之訴外人維美家品事業有限公司(下稱維美公司)與維有
      棉織工業有限公司(下稱維有公司)兩家公司之名義承接，
      並於移交時將系爭貨款在電腦帳冊中歸零，以便於帳目移
      交作業，但轉讓之應收帳款債權並未包括系爭貨款454,08
      2元。系爭貨款並無債權轉讓情事，原告仍為債權人，因
      而原告或維美公司與維有公司均從未通知被告上開公司資
      產及應收帳款債權轉讓之事宜。
　　⒉被告起始創業時，因缺乏資金，兩造間因而就貨款清償期
      ，以於出貨月份起算6個月後，結算支付第1個月貨款之達
      成默示合意，以供被告資金周轉；又被告於108年1月15日
      前已清償部分貨款計7萬元，故系爭貨品中於107年6月間
      訂購之貨款25,180元、於107年7月間訂購之貨款4,080元
      及於107年8月間訂購之貨款103,120元中之40,740元，即
      按民法第322條第2款之規定，以先到期之貨款債務先予抵
      充，而系爭貨品之清償日期限係介於107年12月起至108年
      6月間，故原告於109年11月4日提起本件訴訟時，皆未逾2
      年時效，則原告起訴請求被告清償此部分貨款454,082元
      ，自屬有理。
　　⒊否認被告已經清償。被告於108年3月7日轉帳3萬元，確實
      為系爭貨款清償，但該部分清償已經扣除，並不在本件起
      訴範圍內；另被告於107年10月31日匯款之90,320元否認
      為貨款清償，因被告表示將付款日期計算錯誤，因而請原
      告將該筆款項先行匯還，原告乃於翌日即107年11月1日匯
      還86,973元，誤差3,347元即留存充當月之帳款。
二、被告則以下列陳詞置辯，並聲明：原告之訴駁回；若受不利
    判決，願供擔保，請准宣告免為假執行：
  ㈠原告因經營不善、帳目凌亂，早已於109年5月1日停業，並於
    停業前之108年5月16日，將系爭貨款債權讓與訴外人維美公
    司及維有公司，已非債權人。原告既非債權人，則其提起本
    件訴訟乃屬當事人不適格。
  ㈡原告主張之事實縱然為真，本件系爭貨款之請求權應適用民
    法第127條第8款之2年短期時效，然原告提起本件訴訟為109
    年11月3日，故被告就超過2年之貨款請求428,460元主張時
    效抗辯，拒絕給付。
  ㈢兩造間並未達成出貨月份6個月後，始結算第1個月貨款之默
    示合意。
  ㈣就系爭貨品所生之系爭貨款，除其中於107年10月31日之匯款
    90,320元及108年3月7日以匯款30,000元外，其餘皆以現金
    方式全數清償完畢。
三、本院之判斷：
    原告主張之事實，業據提出系爭貨品收款對帳單明細表、銷
    貨單、統一發票存根聯、兩造間Line對話紀錄截圖等件為證
    ，被告對於兩造間成立系爭貨品之交易並不爭執（見本院卷
    第279頁），然對於原告請求則以前詞置辯，故本件爭點為
    ：原告是否已經將系爭貨品債權轉讓他人？兩造間是否有清
    償期延後6個月之默示合意？被告主張時效抗辯，是否有理
    由？被告是否已經清償？茲分述如下：
　㈠原告是否已經將系爭貨品債權轉讓他人？
　　⒈按當事人主張有利於己之事實者，就其事實有舉證之責任
      ，民事訴訟法第277條前段定有明文。是主張權利存在之
      人就權利發生事實負舉證責任，主張權利不存在之人就權
      利障礙事實、權利消滅事實、權利排除事實負舉證責任。
　　⒉原告請求被告給付系爭貨款，業已提出前開證明，被告對
      於兩造間有系爭貨品之交易並不爭執，然以系爭貨款請求
      權業經轉讓為抗辯，則依前開說明，被告應就債權讓與之
      權利消滅事實盡其舉證之責。然被告並未提出收受債權讓
      與通知之證明，則無論原告與維美公司、維有公司是否已
      經就系爭貨款為債權讓與之協議，對於被告均不生效力，
      被告仍應依買賣契約支付系爭貨款予出賣人，故原告以系
      爭貨款被告非適格之當事人，拒絕給付買賣價金即系爭貨
      款予被告，尚屬無據。
　㈡兩造間是否有清償期延後6個月之默示合意？被告主張時效抗
    辯，是否有理由？
　　⒈被告雖以系爭貨款之離於大部分已經罹於時效，惟經原告
      否認，並主張兩造間就系爭貨款有延期清償之默示合意，
      並提出兩造間之對話紀錄為證（見本院卷第153至167頁）
      ，被告對於原告所提出前開對話紀錄之形式真正並不爭執
      （見本院卷第203頁），然否認原告主張。
　　⒉查，依兩造間之對話紀錄，兩造間就107年3月間之應付貨
      款係於107年9月10日傳送對帳明細並約定匯款日期（見本
      院卷第153頁），107年4月間之應付帳款則係於107年10月
      15日傳送對帳明細（見本院卷第159頁），另107年5月間
      則係於107年11月14日傳送對帳明細（見本院卷第161頁）
      ，顯示兩造間就貨款支付之期限，確有達成6個月後再為
      結算清償之默契，故原告主張兩造間就系爭貨款業有延長
      6個月後為清償期之默示合意，應為可採。
　　⒊兩造間既有延長6個月為清償期之合意，則本件系爭貨品交
      易日自107年6月5日起至107年12月12日止，有系爭貨品收
      款對帳單明細表、銷貨單附卷可稽（見本院卷第13至59頁
      ），則貨款請求應落於107年12月5日至108年6月12日間，
      原告於109年11月4日具狀向本院起訴請求給付貨款，有本
      院收狀戳為證，尚未罹於2年之短期時效，故被告以原告
      起訴業已罹於2年短期時效，主張時效抗辯拒絕給付，核
      無理由。
　㈢被告是否已經清償？
　　末被告雖主張系爭貨款已經清償等語，並提出107年10月31
    日匯款90,320元、108年3月7日轉帳3萬元之明細為證，經原
    告表示前者並非貨款清償，且已經匯還給被告，後者雖為貨
    款清償，然早已扣除，該部分並未列於本件起訴範圍內等語
    。查，被告主張系爭貨款業已清償之權利消滅事實，並經原
    告否認清償，則被告應就其主張清償之權利消滅事實負舉證
    之責，然其僅提出前開匯款及轉帳明細，對於原告否認為清
    償乙節，亦未再進一步舉證以實其說，則其主張已經清償等
    詞，並無實據，難認可採。
　㈣稱買賣者，謂當事人約定一方移轉財產權於他方，他方支付
    價金之契約。當事人就標的物及其價金互相同意時，買賣契
    約即為成立。買受人對於出賣人，有交付約定價金及受領標
    的物之義務。民法第345條、第367號分別定有明文。本件被
    告既與原告成立系爭貨品交易之買賣契約，並為延長6個月
    為清償期之默示合意，則被告應按兩造間之清償期合意為系
    爭貨品之給付，故原告主張依前開規定訴請被告給付貨款，
    應屬可採。
　㈤末按遲延之債務，以支付金錢為標的者，債權人得請求依法
    定利率計算之遲延利息。給付有確定期限者，債務人自期限
    屆滿時起，負遲延責任。應付利息之債務，其利率未經約定
    ，亦無法律可據者，週年利率為百分之5，民法第233條第1
    項、第229條第1項及第203條分別定有明文。本件原告請求
    被告給付之系爭貨款，係以支付金錢為標的，並有銷售日6
    個月後為清償期之約定，然無約定利率，故原告請求被告給
    付自起訴狀繕本送達翌日即109年12月3日起至清償日止，按
    週年利率百分之5計算之利息，併應准許。
四、從而，原告依民法第367條規定，請求被告應給付原告454,0
    82元，及自起訴狀繕本送達翌日即109年12月3日起至清償日
    止，按週年利率百分之5計算之利息，為有理由，應予准許
    。
五、本判決係依民事訴訟法第427條第1項適用簡易訴訟程序所為
    被告敗訴之判決，依民事訴訟法第436條第2項、第389條第1
    項第3款規定，應依職權宣告假執行。併依同法第436條第2 
    項、第392條第2項規定，依被告之聲請宣告被告預供擔保得
    免為假執行。
六、本件事證已臻明確，兩造其餘之攻擊防禦方法及所提證據，
    於判決結果不生影響，爰不一一論列，併此敘明。
七、訴訟費用負擔之依據：民事訴訟法第78條。
中　　華　　民　　國　　111 　年　　4 　　月　　28　　日
                  臺灣新北地方法院板橋簡易庭
                        法  官  陳怡親
以上為正本係照原本作成。
如不服本判決，應於送達後20日內，向本院提出上訴狀並表明上
訴理由，如於本判決宣示後送達前提起上訴者，應於判決送達後
20日內補提上訴理由書（須附繕本）。
中　　華　　民　　國　　111 　年　　4 　　月　　28　　日
                        書記官  劉芷寧